【裁判字號】    97,交訴,302
【裁判日期】    971128
【裁判案由】    公共危險
【裁判全文】
臺灣臺中地方法院刑事判決             97年度交訴字第302號
公  訴  人  臺灣臺中地方法院檢察署檢察官
被      告  乙○○
上列被告因公共危險案件，經檢察官提起公訴（九十七年度偵字
第一八三三一號），本院合議庭裁定進行簡式審判程序，判決如
下：
    主    文
乙○○服用酒類，不能安全駕駛動力交通工具而駕駛，處有期徒
刑貳月，如易科罰金，以新臺幣壹仟元折算壹日。又以逆向行駛
之方式，致生往來之危險，處有期徒刑肆月，如易科罰金，以新
臺幣壹仟元折算壹日。應執行有期徒刑伍月，如易科罰金，以新
臺幣壹仟元折算壹日。
    犯罪事實
一、乙○○於民國九十七年七月二十二日凌晨三、四時許，在臺
    中縣霧峰鄉○○路之某處路邊攤飲用高粱酒後，已達於不能
    安全駕駛動力交通工具之程度，竟仍於同日凌晨五時許，駕
    駛牌照號碼ＯＨ－０七一六號自用小客車上路，並沿臺中縣
    霧峰鄉○○○路○段行駛。於同日凌晨五時五十分許，行經
    中投東路二段迴轉道，闖紅燈欲往中投西路方向行駛時，發
    現員警在中投西路二段實施交通稽查，隨即煞車並倒退至迴
    轉道停止線。經警見狀上前盤查，乙○○明知在公眾通行往
    來之道路上逆向行駛，已危及其他汽車駕駛人或行人之生命
    、身體安全，足生交通往來之危險，竟自該處迴轉並逆向行
    駛中投西路二段後，隨即逆向行駛進入國道三號公路大里五
    福交流道南下匝道，而在該匝道閃避一部自小貨車及二部自
    小客車後，逆向駛入國道三號公路南下車道，且繼續北向行
    駛約一百公尺並閃避二部自小客車後，方迴轉南下方向而順
    向行駛於國道三號公路，嚴重阻礙其他用路人之通行權利，
    並已危及公眾交通安全，致生陸路往來之危險。經警駕車一
    路尾隨，乙○○遂自國道三號公路霧峰交流道右轉駛入臺中
    縣霧峰鄉○○路，而不慎撞擊中正路上所設置之分隔島，造
    成該車車頭凹陷毀損，始無法繼續前行。到場處理員警乃於
    同日上午六時三十七分許，在上開肇事地點對於乙○○實施
    酒精濃度測試，發現其吐氣中所含酒精濃度為每公升零點三
    四毫克，始悉上情。
二、案經臺中縣警察局霧峰分局報請臺灣臺中地方法院檢察署檢
    察官偵查起訴。
    理    由
一、本件被告乙○○於準備程序中，先就上開犯罪事實為有罪之
    陳述，且所犯係死刑、無期徒刑、最輕本刑為三年以上有期
    徒刑以外之罪，經本院交通法庭合議庭依刑事訴訟法第二百
    七十三條之一第一項之規定，裁定由法官一人獨任進行簡式
    審判程序，先此敘明。
二、上開犯罪事實，業據被告乙○○於本院審理時坦承不諱，核
    與證人即當時被告所駕車輛內之乘客游承哲、黃堂捷於警詢
    中證述情節相符，並經證人即查獲本案之員警洪凱傑於偵查
    中證述被告為躲避員警盤查而逆向行駛之路線無訛，並有員
    警職務報告、被告之普通小型車駕駛執照各一張、舉發違反
    道路交通管理事件通知單三張、被告危險駕駛路線圖一份、
    現場照片六張、酒精濃度測試單、道路交通事故調查報告表
    、現場圖各一份附卷可稽，足徵被告前揭自白應屬實情。再
    參諸德國、美國之認定標準，對於酒精濃度呼氣已達每公升
    零點五五毫克以上，肇事率為一般正常人之十倍，認為已達
    「不能安全駕駛」之標準；至於上揭數值以下之行為，如輔
    以其他客觀事實得作為「不能安全駕駛」之判斷時，亦應依
    刑法第一百八十五條之三之規定移送法辦處以刑罰，法務部
    八十八年五月十八日法檢字第００一六六九函釋甚明。被
    告為警查獲時，呼氣中所含酒精濃度為每公升零點三四毫克
    ，且被告竟於一般平面道路及高速公路上分別逆向行駛閃避
    車輛，其行為反應亦與一般正常情形下之汽車駕駛人迥然有
    別，堪認其已達於不能安全駕駛動力交通工具之程度。本案
    事證已臻明確，被告犯行至堪認定。
三、按刑法第一百八十五條第一項之「以他法致生往來之危險」
    罪之「他法」，係指除損壞、壅塞以外，其他凡足以妨害公
    眾往來通行之方法皆是，以併排競駛或一前一後飆車之方式
    在道路上超速行車，易失控撞及道路上之其他人、車或路旁
    建物，自足生交通往來之危險，自係上開法條之「他法」（
    最高法院九十四年度台上字第二八六三號刑事判決要旨參照
    ）。被告乙○○於飲用酒類後，已達於不能安全駕駛動力交
    通工具之程度，竟猶執意駕車外出，且以逆向行駛之方式躲
    避員警盤查，嚴重威脅其他用路人之通行權利及生命、身體
    安全，顯已致生陸路往來之危險，所為係犯刑法第一百八十
    五條之三之服用酒類重大違背安全駕駛罪，及刑法第一百八
    十五條第一項之妨害公眾往來安全罪。爰審酌被告明知自己
    飲酒後，精神狀態已受相當影響，竟無視於其他用路人可能
    遭受之生命、身體威脅，僅圖一己往來交通之便，率爾駕駛
    車輛外出；又其為圖躲避員警盤查，率然於一般平面道路及
    國道三號公路上逆向行駛，置其他用路人之生命安危於不顧
    ；尤其國道三號公路中部路段之最高時速限制可達一百一十
    公里，車輛往來快速、頻繁，其他汽車駕駛人乍見被告逆向
    駛來，幾已不及採取迴避措施，被告犯罪所生危害不容輕忽
    ，實應嚴予責難；並參以被告之犯罪手段、動機、於本院審
    理期間坦承犯行之犯後態度、具有高職畢業學歷之智識程度
    等一切情狀，分別量處如主文所示之刑，併均諭知易科罰金
    之折算標準，復定其應執行之刑，以示懲儆。
據上論斷，應依刑事訴訟法第二百七十三條之一第一項、第二百
九十九條第一項前段，刑法第一百八十五條第一項、第一百八十
五條之三、第四十一條第一項前段、第五十一條第五款，刑法施
行法第一條之一第一項、第二項，判決如主文。
本案經檢察官甲○○到庭執行職務。
中    華    民    國    97    年    11    月    28    日
                交通法庭  法  官  高文崇
上正本證明與原本無異。
如不服本判決，應於送達後十日內向本院提出上訴狀（須附繕
本），上訴於台灣高等法院台中分院。
                          書記官  林淑慧
中    華    民    國    97    年    11    月    28    日
附錄本案論罪科刑法條：
刑法第一百八十五條第一項：
損壞或壅塞陸路、水路、橋樑或其他公眾往來之設備或以他法致
生往來之危險者，處五年以下有期徒刑，拘役或五百元以下罰金
。
刑法第一百八十五條之三：
服用毒品、麻醉藥品、酒類或其他相類之物，不能安全駕駛動力
交通工具而駕駛者，處一年以下有期徒刑、拘役或科或併科十五
萬元以下罰金。


司法院資訊處製作；財團法人民間司法改革基金會備份。
